【裁判字號】    98,審重訴,1265
【裁判日期】    990527
【裁判案由】    履行契約
【裁判全文】
臺灣臺北地方法院民事判決          98年度審重訴字第1265號
原      告  中華票券金融股份有限公司
法定代理人  丙○○
訴訟代理人  丁○○
被      告  昕盟科技股份有限公司
法定代理人  乙○○
            庚○○
            戊○○
            辛○○
            孫維新
            甲○○
被      告  乙○○
            壬○○
上列當事人間請求履行契約事件，本院於民國 99年5月13日言詞
辯論終結，判決如下：
    主  文
被告應連帶給付原告新台幣參仟萬元，及自民國八十九年十月二
十七日起至清償日止，按年息百分之十五計算之利息，並自民國
八十九年十月二十七日起至清償日止，逾期在六個月以內者，按
上開利率百分之十，超過六個月者，超過部份按上開利率百分之
二十計付違約金。
訴訟費用新台幣貳拾柒萬柒仟柒佰元由被告連帶負擔。
本判決於原告以新台幣壹仟萬元為被告供擔保後，得假執行。
    事實及理由
甲、程序方面：
一、按當事人得以合意定第一審管轄法院。但以關於由一定法律
    關係而生之訴訟為限。前項合意，應以文書證之，民事訴訟
    法第24條定有明文。本件依兩造所簽之委任保證發行商業本
    票約定書第23條約定，兩造合意以原告公司所在地之法院為
    第一審管轄法院，又原告公司所在地位於「臺北市大安區○○○路 ○段14號」，屬本院轄區，故原告向本院提起本件履
    行契約之訴，核與首揭規定，尚無不合，本院就本件清償借
    款之訴自有管轄權，合先敘明。
二、按解散之公司，除因合併、分割、破產而解散外，應行清算
    ；解散之公司，於清算範圍內，視為尚未解散，公司法第24
    、25條分別定有明文。又前開規定於公司經中央主管機關廢
    止登記者，準用之，並為同法第26條之1所明定。故於清算
    程序完結前，法人之人格於清算範圍內，仍然存續，必須待
    清算完結後，法人格始得歸於消滅。經查，本件被告昕盟公
    司於93年6月2日雖經臺北市政府以府建商字第09313322 000
    號函廢止登記，，有被告昕盟公司之變更事項登記卡在卷可
    稽，但既未經清算完結，其法人格仍未消滅，故仍有為被告
    之當事人能力；又被告公司在清算期間並無章程所定清算人
    ，亦未經選任清算人，依公司法第322條第1項規定，自應以
    被告公司登記之全體董事為清算人並為法定代理人，且依公
    司法第12條關於公司設立登記後，有應登記之事項而不登記
    ，或已登記之事項有變更而不為變更之登記者，不得以其事
    項對抗第三人之規定，其等目前仍為該公司登記董事，其等
    所陳未經同意遭申辦登記一事，復無曾經民事確定判決等堪
    認其確非被告公司董事之情形，此事由自不足以對抗原告，
    則原告以其等為被告法定代理人之ㄧ，應屬合法，合先敘明
    。
三、本件被告乙○○、壬○○未於言詞辯論期日到場，核無民事
    訴訟法第386條各款所列情形，應依原告之聲請，由其一造
    辯論而為判決。
乙、實體方面：
一、原告起訴主張：被告昕盟科技股份有限公司（下稱昕盟公司
    ）邀同被告乙○○及壬○○為連帶保證人，於民國 89年8月
    16日委任原告保證發行商業本票，並簽訂委任保證發行商業
    本票約定書，約定由原告自89年8月16日起至89年11月6日止
    於新台幣（下同）30,000,000元之額度內，循環保證被告昕
    盟公司發行之商業本票，於被告昕盟公司因遲延未於票載到
    期日前一銀行營業日以前將全部票面金額繳存擔當付款銀行
    時，由原告基於保證而為墊款兌付。被告昕盟公司則於接獲
    原告通知時，應立即一次償還全部墊款，如有逾期攤還本金
    借款人即喪失期限之利益，應立即全部償還，並應自墊款之
    日起至償還墊款之日止，就原告墊款金額按年息 15%計算之
    遲延利息，逾期清償在6個月以內者，按上開利率10%，超過
    6個月者，超過部分按上開利率20%計付違約金。嗣因原告依
    約保證被告昕盟公司於 89年8月18日所簽發，發票日均為89
    年8月18日、到期日均為 89年10月27日、付款人均為彰化銀
    行南崁分行、金額分別為10,000,000元（共為30,000,000元
    ）之本票 3紙，惟被告昕盟公司未於到期前將票面金額繳存
    指定銀行致遭退票，原告依約代為墊款。詎被告昕盟公司嗣
    後即未依約繳納本息，依上開約定，本件借款即視為全部到
    期，至今仍積欠原告30,000,000元及訴之聲明所示之利息、
    違約金未清償。被告乙○○及壬○○為連帶保證人，依法應
    負連帶清償責任，為此爰依消費借貸及連帶保證契約提起本
    件訴訟等語，並聲明：被告應連帶給付原告30,000,000元，
    及自 89年10月27日起至清償日止按年息15%計算之利息，並
    自89年10月27日起至清償日止，其逾期在 6個月以內部分，
    按上開利率10%，超過 6個月者，超過部分按上開利率20%計
    付違約金。並願供擔保請准宣告假執行。
二、被告昕盟公司則到庭辯稱：不知道目前是否仍有積欠原告所
    主張數額等語。並聲明：原告之訴及其假執行之聲請均駁回
    。
三、本件原告主張被告昕盟公司邀同被告乙○○及壬○○為連帶
    保證人，委任原告保證被告昕盟公司所發行之商業本票，並
    經原告履行保證義務之事實，已據其提出與所述相符之中華
    票券金融公司委任保證發行商業本票約定書、本票3紙、退
    票理由單3紙為證，被告乙○○及壬○○經通知復未到場或
    以書狀提出任何答辯，而被告昕盟公司之法定代理人庚○○
    、戊○○、辛○○、己○○雖到場以前詞置辯，觀諸原告已
    提出上開資料為證，被告昕盟公司復未對原告所請求金額有
    何曾經清償等情事為說明並舉證證明之，尚難認得解免被告
    昕盟公司應負之清償責任，是原告請求被告昕盟公司與其餘
    被告乙○○及壬○○負連帶清償責任，自屬有據。
    被告昕盟公司之法定代理人庚○○、戊○○、辛○○、己○○雖於99年5月13日之言詞辯論庭到場，主張其等不知道被
    告昕盟公司積欠原告前開款項，並主張其等均於訴外人鉅碩
    公司任職，因訴外人鉅碩公司之董事長與被告昕盟公司之董
    事長為同一人，係於不知情之狀況下，以其等之身分證辦理
    董事登記云云，惟昕盟公司之法定代理人庚○○、戊○○、
    辛○○、己○○係否認為被告昕盟公司之董事，就被告昕盟
    公司積欠原告之款項並不爭執，是縱謂不知被告昕盟公司對
    原告有無欠款，亦因未提出被告昕盟公司已清償前開欠款之
    相關證明，而得認原告之請求為有據。且因被告昕盟公司已
    於93年6月2日經臺北市政府以府建商字第09313322000號函
    廢止登記，此有被告昕盟公司之變更事項登記卡在卷可稽，
    依公司法第26條之1準用公司法第24條之規定，應行清算，
    再依公司法第322條之規定，應以全體董事為清算人即清算
    期間之法定代理人，於本訴即應以被告昕盟公司全體董事為
    法定代理人，是既庚○○、戊○○、辛○○、己○○等均為
    被告昕盟公司經登記之董事，依前開說明，以其等為被告昕
    盟公司之法定代理人即無違誤。若庚○○、戊○○、辛○○
    、己○○等對其為被告昕盟公司之法定代理人仍有爭執，應
    另以訴訟救濟之，並與敘明。
三、從而，原告依委任保證契約及連帶保證契約請求被告連帶給
    付30,000,000元，及自89年10月27日起至清償日止按年息15
    %計算之利息，並自89年10月27日起至清償日止，其逾期在6
    個月以內部分，按上開利率10%，超過6個月者，超過部分按
    上開利率20%計付違約金為有理由，應予准許。
四、假執行之宣告：
    原告陳明願供擔保以代釋明，請求宣告假執行，核與民事訴
    法第390條第2項之規定並無不合，茲酌定擔保金額，予以准
    許。
五、訴訟費用負擔之依據：民事訴訟法第85條第2項。
中    華    民    國    99    年     5    月    27    日
                  民事第六庭    法  官  林麗真
以上正本係照原本作成
如對本判決上訴，須於判決送達後20日內向本院提出上訴狀
中    華    民    國    99    年     5    月    27    日
                                書記官  黃靖雅

司法院資訊處製作；財團法人民間司法改革基金會備份。
